---
title: "Indicadores"
output: rmarkdown::html_vignette
vignette: >
  %\VignetteIndexEntry{compute}
  %\VignetteEngine{knitr::rmarkdown}
  %\VignetteEncoding{UTF-8}
---

```{r, include = FALSE}
knitr::opts_chunk$set(
  collapse = TRUE,
  comment = "#>"
)
```

```{r setup}
library(polAr)
```


#### Computar Número Efectivo de Partidos

La libería incluye funciones para computar indicadores relevantes. Así, por ejemplo, puede calcularse el *Número Efectivo de Partidos Políticos*. 

El cálculo se realizará el nivel de agregación de los datos descargados con `get_election_data()`. En este caso a nivel departamental. La función `compute_nep()` tiene un parámetro para elegir entre el índice de [Laakso-Taagepera](https://journals.sagepub.com/doi/10.1177/001041407901200101) y/o el de  [Golosov](https://journals.sagepub.com/doi/10.1177/1354068809339538).


```{r echo=TRUE, message=FALSE, warning=FALSE, paged.print=FALSE}
  
 polAr::get_election_data(district = "tucuman", 
                   category = "dip", 
                   round = "gral", 
                   year = 2007) -> diputados_tucuman2007G
 
 
 
   polAr::compute_nep(data = diputados_tucuman2007G , index = "All")
   

```

#### Competitividad

Otro indicador de interes puede ser computado con `compute_competitiveness()`. Este representa el grado de comeptencia de una eleccion en un distrito determinado a partir de la diferencia porcentual de votos obtenidos por los dos partidos más votados.  Puede tomar valores entre $[0,1]$ donde $1$ es lo más comeptitivo ($a=50\%$ y $b=50\%$ de los votos) y $0$ lo opuesto.

```{r echo=TRUE, message=FALSE, warning=FALSE, paged.print=FALSE}
  
 polAr::get_election_data(district = "tucuman", 
                   category = "dip", 
                   round = "gral", 
                   year = 2007, 
                   level = "departamento") -> diputados_tucuman_2007_general_depto
 
 
 
   polAr::compute_competitiveness(data = diputados_tucuman_2007_general_depto)
   

```

Dado que `data` había sido descragada con `level = "departamento"`, podemos seleccionar ese nivel como parámetro adicional y estimar el indicador a nivel local. 

```{r echo=TRUE, message=FALSE, warning=FALSE, paged.print=FALSE}

 data <- polAr::get_election_data(district = "tucuman", 
                   category = "dip", 
                   round = "gral", 
                   year = 2007, 
                   level = "departamento", long = TRUE)
                   
   compute_competitiveness(data = data, level = "departamento") 
   


```

