---
title: "Data"
output: rmarkdown::html_vignette
vignette: >
  %\VignetteIndexEntry{Data}
  %\VignetteEngine{knitr::rmarkdown}
  %\VignetteEncoding{UTF-8}
---

```{r, include = FALSE}
knitr::opts_chunk$set(
  collapse = TRUE,
  comment = "#>"
)

 options(rmarkdown.html_vignette.check_title = FALSE)

```


## EXPLORAR DATOS (*Data explorer*)

- **`show_available_elections()`**: Diccionario de elecciones disponibles. El parámetro `viewer = TRUE` habilita una tabla en el _Viewer_ de `RStudio` (*Dictionary of available elections. The `viewer = TRUE` parameter enables a table in the _Viewer_ of` RStudio`*).


- **`show_available_speech()`**: Diccionario de discursos presidenciales disponibles. El parámetro `viewer = TRUE` habilita una tabla en el _Viewer_ de `RStudio` (*Dictionary of available elections. The `viewer = TRUE` parameter enables a table in the _Viewer_ of` RStudio`*).

- **`show_arg_codes()`**: Diccionario de de distritos de Argentina. El parámetro `viewer = TRUE` habilita una tabla en el _Viewer_ de `RStudio` y  `nivel` permite elegir entre 'provincias' y 'departamentos' (*Dictionary of available elections. The `viewer = TRUE` parameter enables a table in the _Viewer_ of` RStudio` and `nivel` allow selecting 'provincia' or 'departamentos' level*).



## OBTENER DATOS (*Get data*)

### Elections
- **`get_election_data()`**: Descarga bases de resultados electorales con parámetros obligatorios y otros optativos (*Download electoral data with mandatory and other optional parameters*). 

Entre los primeros se deben consignar `district` para el distrito; `category` para la catgoría; `round` para el turno e `year` para el año de la elección. Entre los segundos se puede agregar `level`para el nivel de agregación -`"provincia"`, `"departamento"`, `"circuito"`- y `long` para el formato de los datos alargados donde las listas no van cada una en una columna sino como valores de una variable `listas` (*Among the first, `district`; `category`;`round` and` year`  must be consigned. Between the seconds you can add `level` for the level of aggregation -`"provincia" `,`"departmento"`,`"circuito"`- and` long` for long formatted data where party lists do not go in columns but as values of a `lists` variable*).

- **`get_multiple_elections()`**: Descarga múltiples bases de resultados electorales simultáneamente (*Download multiple electoral data in one call*). 

### Text 

- **`get_speech()`**: Descarga contenido de discurso presidencial. El parámetro `raw = TRUE` devuelve un data.frame con una columna discurso con el texto crudo. Caso contrario una versión del discurso _tidy_ -con limpieza de datos y un _token_ por fila (*Download content of presidential speech. The `raw = TRUE` parameter returns a data.frame with a 'discurso' column with the raw text. Otherwise it returns a _tidy_ speech version with clean dataand one _token_ per row*). 

### Geo

- **`get_grid()`**: Descarga grilla de un distrito para graficar con `geofacet` (*Download district grids to use with `geofacet`*).

- **`get_geo()`**: Descarga geometrías para visualizaciones gegoráficas con paquetes como `sf` (*Download geometries for geo viz with packages like `sf`*).

---

## EJEMPLOS (*Examples*)


```{r setup}
library(polAr)
```


### ELECTORAL 

#### Explorar datos disponibles con `show_available_elections()` (*Explore Data*)

La función `show_available_elections()` muestra las elecciones disponibles para descarga. Por defecto el parámetro `viewer = FALSE` imprime el resultado en consola. Si en cambio escribimos `viewer = TRUE` los datos se presentan en el _Viewer_ de `RStudio` y quedan a mano como tabla formateada y con la capacidad de ordenar y filtrar valores. 

(*`show_available_elections ()` function displays available electoral data for download. By default the parameter `viewer = FALSE` prints the result in console. If instead we write `viewer = TRUE` data is presented in the `RStudio` _Viewer_ as a handy formatted table and with the ability to sort and filter values*). 



```{r echo=TRUE, message=FALSE, warning=FALSE, paged.print=FALSE}
  
library(polAr)

show_available_elections()
   

```


#### Obtener datos con `get_election_data()` (*Get data*)

`get_election_data()` es la función principal para hacernos de los datos disponibles. Los parámetros obligatorios son los que definen el distrito (`district`), la categoría (`category`), el turno (`round`) y el año electoral (`year`)  

(*`get_election_data()` is the main function to get the available data. The mandatory parameters are those that define the district (`district`), the category (` category`), the turn (`round`) and the electoral year (` year`)*).

Por defecto los datos colapsan a nivel provincial, pero podemos definir otros niveles como departamento o circuito electoral con el parámetro `levels` 

(*By default the data collapses at the provincial level, but we can define other levels such as department or electoral circuit with the parameter `levels`*).

Abajo el resultado de la consulta solo con los parámetros obligatorios, en el primer caso, y con un nivel de desagregación menor en el segundo (*Below is the result of the query only with the mandatory parameters, in the first case, and with a lower level of disaggregation in the second*):



```{r echo=TRUE, message=FALSE, warning=FALSE, paged.print=FALSE}
  
get_election_data(district = "caba", 
                  category = "dip",
                  round = "paso", 
                  year = 2011,
                  long = FALSE)

```


#### Transformar estructura de datos anchos (*wide*) a largos (*long*) con `make_long()` (*Transform data from wide to long*). 

Por defecto los datos se descargan en formato *long*. Pero si hubieramos descargado resultados en formato *wide* como en el ejemplo anterior, existe la posibilidad de transformarlos y cambiar a *long* usando la función auxiliar `make_long()` 

(*By default the data is downloaded in _long_ format. But if we had downloaded results in _wide_ format as in the previous example, there is the possibility to transform them and change to _long_ using the auxiliary function `make_long()`*).

Este sería el caso haciendo una llamada similar a la del ejemplo anterior pero ahora a nivel `departamento`y guardandola en un objeto con nombre `data` (*This would be the case by making a call similar to the previous example but now at the `department` level and saving it in an object with the name `data`.*):  


```{r echo=TRUE, message=FALSE, warning=FALSE, paged.print=FALSE}
  
data <- get_election_data(district = "caba", 
                          category = "dip",
                          round = "paso", 
                          year = 2011, 
                          level = "departamento", long = FALSE) %>% 
  print()
   

```


Usamos la función auxiliar para convertir el formato de `data` (*We use the helper function to convert the format of `data`*): 


```{r echo=TRUE, message=FALSE, warning=FALSE, paged.print=FALSE}
  
data %>% 
  make_long() 

```


#### Obtener nombres de listas o partidos políticos con `get_names()` (*Get parties names*)

Siguiendo el ejemplo anterior, una vez que `data` cambió a formato *long* se puede incorporar facilmente el nombre de los partios correspondientes al *id* de la columna `listas` con `get_names()`

(*Following the example above, once `data` has changed to  long  format, you can easily enter the names of the partitions corresponding to the _id_  of the `lists` column with `get_names()`*):



```{r echo=TRUE, message=FALSE, warning=FALSE, paged.print=FALSE}
  

data %>% 
  make_long %>% 
  get_names() 

```

---

## FUENTES (*Sources*)

(**Trabajo en proceso - Work in progress**)

#### Electorales (*Electoral*)
 
- La gran mayoría de los datos electorales proviene de las bases en archivos `.mdb` del [_Atlas Electoral de Andy Tow_](https://www.andytow.com/access/index.php?logout=true) (*Access to raw data comes from databases in `.mdb` files of [Andy Tow Electoral Atlas](https://www.andytow.com/access/index.php?logout=true)*).
 
- La primera etapa de este proyecto consistió en un procesamiento de esos archivos para convertirlos a otros con formato `sqlite` para manipularlos más facilmente desde `R`(*The first stage of this project consisted in processing those files and convert them to others in `sqlite` format for easier manipulation with `R`*).

- Con esa información generamos cuadernos de `RMarkdown` para hacer las consultas de resultados para distintos años, cateogrías, turnos electorales y distrito. Pronto una descripción más detallada y documentación de este proceso (*With this information, we generate `RMarkdown` notebooks to query the results for different years, categories, electoral turns and district. Soon a more detailed description and documentation of this process*). 

#### Discursos (*Speeches*)

Con el aporte de [Lucas Enrich](https://twitter.com/lucasenrich) y [Camila Higa](https://twitter.com/chig4_) trabajamos sobre una base de datos de discursos de apertura de sesiones legislativas de los presidentes argentinos: desde el primer discurso de Justo José de Urquiza en 1854 hasta el de Alberto Fernández en 2020.  Se disponibilizan versiones de texto con mínimo procesamiento y otras en formato [tidy](https://www.tidytextmining.com/tidytext.html), siguiendo la definición de Julia Silge y David Robinson (*With the contribution of Lucas Enrich and Camila Higat we worked on a database of speeches for the opening of legislative sessions of Argentine presidents: from the first speech by Justo José de Urquiza in 1854 to that of Alberto Fernández in 2020. Text versions are available with minimal processing and others in format tidy, following the definition of Julia Silge and David Robinson*).

