---
title: "Acceso a datos"
output: rmarkdown::html_vignette
vignette: >
  %\VignetteIndexEntry{data}
  %\VignetteEngine{knitr::rmarkdown}
  %\VignetteEncoding{UTF-8}
---

```{r, include = FALSE}
knitr::opts_chunk$set(
  collapse = TRUE,
  comment = "#>"
)
```

```{r setup}
library(polAr)
```


#### Explorar datos disponibles con `show_available_elections()`

La función `show_available_elections()` muestra las elecciones disponibles para descarga. Por defecto el parámetro `viewer = FALSE` imprime el resultado en consola. Si en cambio escribimos `viewer = TRUE` los datos se presentan en el _Viewer_ de `RStudio` y quedan a mano como tabla formateada y con la capacidad de ordenar y filtrar valores. 



```{r echo=TRUE, message=FALSE, warning=FALSE, paged.print=FALSE}
  
library(polAr)

show_available_elections()
   

```


#### Obtener datos con `get_election_data()`

`get_election_data()` es la función principal para hacernos de los datos disponibles. Los parámetros obligatorios son los que definen el distrito (`district`), la categoría (`category`), el turno (`round`) y el año electoral (`year`). 

Por defecto los datos colapsan a nivel provincial, pero podemos definir otros niveles como departamento o circuito electoral con el parámetro `levels`. 

Abajo el resultado de la consulta solo con los parámetros obligatorios, en el primer caso, y con un nivel de desagregación menor en el segundo:



```{r echo=TRUE, message=FALSE, warning=FALSE, paged.print=FALSE}
  
get_election_data(district = "caba", 
                  category = "dip",
                  round = "paso", 
                  year = 2011,
                  long = FALSE)

```


#### Transformar estructura de datos anchos (*wide*) a largos (*long*) con `make_long()`

Por defecto los datos se descargan en formato *long*. Pero si hubieramos descargado resultados en formato *wide* como en el ejemplo anterior, existe la posibilidad de transformarlos y cambiar a *long* usando la función auxiliar `make_long()`. 

Este sería el caso haciendo una llamada similar a la del ejemplo anterior pero ahora a nivel `departamento`y guardandola en un objeto con nombre `data`:  


```{r echo=TRUE, message=FALSE, warning=FALSE, paged.print=FALSE}
  
data <- get_election_data(district = "caba", 
                          category = "dip",
                          round = "paso", 
                          year = 2011, 
                          level = "departamento", long = FALSE) %>% 
  print()
   

```


Usamos la función auxiliar para convertir el formato de `data`: 


```{r echo=TRUE, message=FALSE, warning=FALSE, paged.print=FALSE}
  
data %>% 
  make_long() 

```


#### Obtener nombres de listas o partidos políticos con `get_names()`

Siguiendo el ejemplo anterior, una vez que `data` cambió a formato *long* se puede incorporar facilmente el nombre de los partios correspondientes al *id* de la columna `listas` con `get_names()`: 


```{r echo=TRUE, message=FALSE, warning=FALSE, paged.print=FALSE}
  

data %>% 
  make_long %>% 
  get_names() 

```
