---
title: "Visualizar resultados"
output: rmarkdown::html_vignette
vignette: >
  %\VignetteIndexEntry{reults}
  %\VignetteEngine{knitr::rmarkdown}
  %\VignetteEncoding{UTF-8}
---

```{r, include = FALSE}
knitr::opts_chunk$set(
  collapse = TRUE,
  comment = "#>"
)
```

```{r setup}
library(polAr)
```

### Visualización de resultados

Para poder obtener resumenes visuales de los resutlados de la elección hay que tener presente el nivel de agregación de los mismos a la hora de descargar los datos con `get_election_data()`. En el caso de la tabla es condición que el mismo sea con parámetro `level = "provincia"`. Para los gráficos, en cambio, se puede hacer tanto a nivel `provinica` como `departamento`.  

Otros requisitos son: 

1. El formato de data debe ser `long`. 

2. `data` tiene que haber incorporando los nombres de las listas. Estos se pueden agregar con la función auxiliar `get_names`. 


#### Tabulado 

El siguiente es un ejemplo que describe esos pasos para generar una tabla. Nótese que `get_election_data()` no especifica el `level`, puesto que el valor por defecto es `provincia`. Adicionalmente, el requisito *1.* se cumple con el parámetro `long = TRUE` y el *2.* con el siguiente comando en el que se agregan los nombres (`get_names`).


```{r echo=TRUE, message=FALSE, warning=FALSE, paged.print=FALSE}
  
 caba_2011_diputados_general <-  get_election_data(district = "caba", 
                                                   category = "dip", 
                                                   round = "paso", 
                                                   year = 2011, long = TRUE) 
 
 data <- get_names(data = caba_2011_diputados_general) 
 
 tabulate_results(data)
```


Una posibilidad adicional que brinda la función es poder exportar código de \LaTeX pre formateado para armar tablas. 

```{r echo=TRUE, message=FALSE, warning=FALSE, paged.print=FALSE}
 tabulate_results(data, LaTeX = TRUE)
```


#### Gráficos

Al igual que con los tabulados, los gráficos tienen que cumplir con dos condiciones: **1.** ser *largos* (`LONG`)  y **2.** haber incorporado los nombres de las listas con `get_names()`. 

Usando el mismo objeto `data` con el que se armó la tabla `plot_results` genera un gráfico con los resultados. Automáticamente lo hará al nivel de agregación que se encuentren los datos. En este caso `provincia`. 



```{r echo=TRUE, message=FALSE, warning=FALSE, paged.print=FALSE}
 plot_results(data)
```

