---
title: "Data Viz"
output: rmarkdown::html_vignette
vignette: >
  %\VignetteIndexEntry{Data Viz}
  %\VignetteEngine{knitr::rmarkdown}
  %\VignetteEncoding{UTF-8}
---

```{r, include = FALSE}
knitr::opts_chunk$set(
  collapse = TRUE,
  comment = "#>"
)

 options(rmarkdown.html_vignette.check_title = FALSE)

```

## VISUALIZACIÓN (*Viz*)

- **`tabulate_results()`**: Genera una tabla con resultados agregados. Es posible obtener código \LaTeX de la tabla (*Generate a table with aggregated results. It is possible to get \LaTeX code from the table*).

- **`plot_results()`**: Grafica los resultados de una elección. Es sensible al nivel de agregación de la `data` obtenida (*Plots the results of an election. It is sensitive to the level of aggregation of the obtained `data`*).

- **`map_results()`**: Georeferencia los resultados de una elección (*Maps the results of an election*).

- **`plot_speech()`**: Grafica la frecuencia relativa de palabras en los discursos presidenciales (*Plots presidential speeches words frequency*).

---

## EJEMPLOS (*Examples*)


```{r setup}
library(polAr)
```



### Visualización de resultados (*Data Viz*)

Para poder obtener resumenes visuales de los resultados de la elección hay que tener presente el nivel de agregación de los mismos a la hora de descargar los datos con `get_election_data()`. En el caso de la tabla es condición que el mismo sea con parámetro `level = "provincia"`. Para los gráficos, en cambio, se puede hacer tanto a nivel `provinica` como `departamento` y para los mapas en el nivel secundario

(*In order to obtain visual summaries of the election results, it is necessary to take into account their level of aggregation when downloading  data with `get_election_data()`. In the case of tabulates, it is a condition to set parameter `level = "province"`. For plots, however, it can be done at both the `provincial` and`department` levels, and for maps only with the secondary level*).

Otros requisitos son (*Other requirements are*): 

1. El formato de data debe ser `long` (*data format must be long*). 

2. `data` tiene que haber incorporando los nombres de las listas. Estos se pueden agregar con la función auxiliar `get_names`, aunque las funciones de visualización buscaran completar esa información automáticamente (*`data` must have the names of the lists. If missinig, these can be added with the `get_names` helper function.*). 


#### Tabulado (*Table*)

El siguiente es un ejemplo que describe esos pasos para generar una tabla. Nótese que `get_election_data()` no especifica el `level`, puesto que el valor por defecto es `provincia` 
(*The following is an example that describes steps to generate a table. Note that `get_election_data()` does not specify the `level`, since the default is `province`*). 


```{r echo=TRUE, message=FALSE, warning=FALSE, paged.print=FALSE}
  
 caba_2011_diputados_general <-  get_election_data(district = "caba", 
                                                   category = "dip", 
                                                   round = "paso", 
                                                   year = 2011, long = TRUE) 

 
 tabulate_results(caba_2011_diputados_general)
```


Una posibilidad adicional que brinda la función es poder exportar código de $\LaTeX$ pre formateado para armar tablas (*An additional feature is the possibility to export preformatted $\LaTeX$ code for tables*).

```{r echo=TRUE, message=FALSE, warning=FALSE, paged.print=FALSE}
 tabulate_results(caba_2011_diputados_general, LaTeX = TRUE)
```


#### Gráficos (*Plots*)

Usando el mismo objeto `caba_2011_diputados_general` con el que se armó la tabla, `plot_results` genera un gráfico con los resultados. Automáticamente lo hará al nivel de agregación que se encuentren los datos. En este caso `provincia`

(*Using the same `caba_2011_diputados_general` object with which the table was built,`plot_results` generates a plot. It will automatically do so at the level of aggregation that the data is at. In this case `province`*).



```{r echo=TRUE, message=FALSE, warning=FALSE, paged.print=FALSE}
 plot_results(caba_2011_diputados_general)
```

#### Mapas (*Maps*)


Para poder visualizar la información en un mapa es necesario contar con información a un segundo nivel de agregación. Así, si lo que estamos analizando son diputados nacioanles de una provincia, el nivel de agregación deberían ser los departamentos. Si en cambio estamos analizando elecciones a presidente, el nivel de agregación deberían ser las provincias. Un ejemplo del primer caso

(*In order to display the information on a map, it is necessary to have information at a second level of aggregation. Thus, if what we are analyzing  national deputies election in a province, the level of aggregation should be the departments. If instead we are analyzing presidential elections, the level of aggregation should be the provinces. An example of the first case*)



```{r map_results}

caba_2019_departamento <- get_election_data(district = "caba", category = "dip", round = "gral", year = 2019,
                  level = "departamento")

caba_2019_departamento


map_results(caba_2019_departamento)

```
